臺灣雲林地方法院刑事裁定
111年度毒聲字第32號
聲  請  人  臺灣雲林地方檢察署檢察官
被      告  陳海亮


上列被告因違反毒品危害防制條例案件，經檢察官聲請送觀察、
勒戒（111年度聲觀字第23號、110年度毒偵字第1491號、第1584
號），本院裁定如下：
    主  文
甲○○施用第二級毒品，應送勒戒處所觀察、勒戒，其期間不得逾
貳月。
    理  由
一、聲請意旨略以：被告甲○○基於施用第二級毒品甲基安非他命
    之犯意，為附表編號1、2所示施用犯行，有如附表編號1、2
    證據欄所示證據在卷可稽，爰依毒品危害防制條例第20條第
    3項、第1項、觀察勒戒處分執行條例第3條第1項規定，聲請
    裁定將被告送勒戒處所觀察、勒戒。
二、犯第10條之罪者，檢察官應聲請法院裁定，或少年法院（地
    方法院少年法庭）應先裁定，令被告或少年入勒戒處所觀察
    、勒戒，其期間不得逾2月。依前項規定為觀察、勒戒或強
    制戒治執行完畢釋放後，3年後再犯第10條之罪者，適用前2
    項之規定，毒品危害防制條例第20條第1項、第3項定有明文
    。
三、經查：
  ㈠被告就附表編號1部分，於偵訊時坦承不諱，並有附表編號1
    證據欄所示證據在卷可稽。被告就附表編號2部分，矢口否
    認有何施用甲基安非他命犯行，辯稱：於110年10月12日後
    不曾再用過云云。惟被告於附表編號2所示時間經採尿送驗
    ，由台灣檢驗科技股份有限公司濫用藥物實驗室以酵素免疫
    分析法（EIA）初驗及氣相層析/質譜儀法（GC/MS）複驗結
    果，確呈甲基安非他命陽性反應等情，有附表編號2證據欄
    所示證據附卷足憑，送驗之尿液確為被告所排放並親自封緘
    乙節，亦有採尿具結書1份存卷可按。而上開機構所使用複
    驗方法，乃目前就藥物篩檢結果必須進一步確認時所最常採
    用之確認方法之一，本件檢驗機構使用之鑑定方法精確而可
    排除有偽陽性之可能，檢驗結果堪予採認。又毒品施用後於
    尿液中可檢出之時間，受施用劑量及頻率、施用方式、飲用
    水之多寡、個人體質及其代謝情況等因素影響，因個案而異
    ，一般可檢出之時間為甲基安非他命1至5天、安非他命1至4
    天、嗎啡2至4天，綜上，足認被告於110年11月12日上午9時
    9分採尿時起回溯96小時內之某時許有施用甲基安非他命。
  ㈡被告前因施用毒品案件，經本院以97年度毒聲字第388號裁定
    送觀察、勒戒後，認有繼續施用毒品之傾向，復經本院以98
    年度毒聲字第84號裁定令入戒治處所施以強制戒治(抗告經
    駁回確定)，於99年3月12日停止處分出監，經臺灣雲林地方
    檢察署(下稱雲林地檢署)檢察官以99年度戒毒偵字第39號為
    不起訴處分確定，有臺灣高等法院被告前案紀錄表1份在卷
    可參。是被告本案2次施用第二級毒品犯行之犯罪時間，距
    前次強制戒治執行完畢釋放日均已逾3年。
四、綜上，被告施用第二級毒品犯行堪以認定，又其距離最近一
    次強制戒治執行完畢釋放後已逾3年，且被告於前次強制戒
    治後又犯施用毒品犯行經法院判決科刑、經檢察官為緩起訴
    處分在案，猶未能戒除毒癮，實難期待被告配合司法完成戒
    癮治療，是檢察官聲請裁定令被告入勒戒處所施以觀察、勒
    戒，裁量並無重大明顯瑕疵，聲請核無不合，應予准許。
五、依毒品危害防制條例第20條第3項、第1項，觀察勒戒處分執
    行條例第3條第1項，裁定如主文。
中　　華　　民　　國　　111 　年　　 3   　月　 14　　日
                  刑事第二庭   法  官   黃麗竹 
以上正本證明與原本無異。 
如不服本裁定，應於裁定送達後5日內向本院提出抗告狀（須附
繕本）。 
                               書記官   黃巧吟　　　　　
中　　華　　民　　國　　111 　年　　 3   　月　 14　　日
附表：（時間：民國）
編號 犯行 證據 1 被告於110年10月12日上午8、9時許，在臺南市玉井區某工地內，將甲基安非他命置放於鋁箔紙上燒烤吸食所產生煙霧，施用甲基安非他命1次。嗣於同年月15日上午9時38分許，在雲林地檢署觀護人室採尿送驗，結果呈甲基安非他命陽性反應。 ⒈雲林地檢署施用毒品犯尿液檢體監管紀錄表、採尿具結書、採尿情形報告書各1份。 ⒉台灣檢驗科技股份有限公司濫用藥物實驗室-高雄110年11月1日濫用藥物檢驗報告1份。 2 被告於110年11月12日上午9時9分許在雲林地檢署觀護人室採尿時起回溯96小時內之某時許，在不詳地點，以不詳方式，施用甲基安非他命1次。嗣於同年月12日上午9時9分許，在雲林地檢署觀護人室採尿送驗，結果呈甲基安非他命陽性反應。 ⒈雲林地檢署施用毒品犯尿液檢體監管紀錄表、採尿具結書、採尿情形報告書各1份。 ⒉台灣檢驗科技股份有限公司濫用藥物實驗室-高雄110年11月29日濫用藥物檢驗報告1份。